【裁判字號】    92,交上易,561
【裁判日期】    921212
【裁判案由】    公共危險
【裁判全文】
臺灣高等法院刑事判決                          九十二年度交上易字第五六一號
    上  訴  人
    即  被  告  甲○○
右上訴人因公共危險案件，不服臺灣桃園地方法院九十一年度交易字第五七八號，中
華民國九十二年九月八日第一審判決（起訴案號：臺灣桃園地方法院檢察署九十一年
度偵字第一五六一六號），提起上訴，本院判決如左：
    主  文
上訴駁回。
    事  實
一、甲○○曾有竊盜、違反麻醉藥品管理條例、妨害公務等前案紀錄，又因誣告罪，
    經本院判處有期徒刑三月確定，於民國九十年十月五日執行完畢，詎仍不知警惕
    ，於九十一年八月七日晚間十時許，在桃園縣桃園市○○路與自強路口附近之陳
    姓友人住處與陳姓友人父子喝酒慶祝父親節，至隔日（八）日凌晨近一時許，已
    因服用酒類而不能安全駕駛動力交通工具，竟仍騎乘車牌號碼ＱＥ二─五三○號
    輕型機車離開陳姓友人住處，沿桃園市○○路往八德市方向行駛，行經桃園市○
    ○路與春日路口時，因見警方前方（過春日路口）攔檢，因而右轉春日路（往桃
    園縣蘆竹鄉南崁地區方向），惟發現該向亦有警員攔檢，遂急忙停車，並欲將機
    車牽至路旁人行道上，仍為桃園縣警察局交通隊員警呂俊慶發現，予以攔檢，並
    測得其呼氣酒精濃度高達每公升○點七四毫克。
二、案經桃園縣警察局移送臺灣桃園地方法院檢察署檢察官偵查起訴。
    理  由
一、被告甲○○未於本院到庭，依其前所述，雖對於九十一年八月七日晚間至隔日凌
    晨近一時許飲酒之事實供承不諱，惟矢口否認有何駕駛動力交通工具之犯行，辯
    稱：當晚先在友人家慶祝飲酒，後來在三民路與自強路口之聚福樓附近喝酒，要
    結束時，友人說有警察在臨檢，叫其不要騎機車，故其將機車沿著三民路往春日
    路方向牽回到春日路口，再過馬路到對面交岔路口人行道上面放著，並未騎車云
    云。惟查：
（一）被告於右揭時間飲酒，經警攔檢測得呼氣酒精濃度高達每公升○點七四毫克等
      情，業據其於警訊、偵查及原審供承屬實，並有酒測單及刑法第一百八十五條
      之三案件測試觀察紀錄表在卷可參（見偵查卷第七、八頁）。而飲酒後酒精會
      使人之自主神經系統產生亢奮與認知功能（包括注意力、知覺、視力、判斷力
      、與運動協調力）的暫時性缺損，故酒後駕車之駕駛人對於移動景物的追蹤能
      力、經強光照射後恢復視力、監視四周之注意力，均較平時缺乏，為吾國民日
      常生活所已知。依德國、美國之研究結果，當呼氣酒精濃度達每公升○點五五
      毫克時，肇事率為一般正常人之十倍（法務部八十八年五月十八日法八八檢字
      第一六六九號函參照）；又依行政院國軍退除役官兵輔導委員會臺北榮民總醫
      院八十八年八月五日八八北總內字第二六八六八號函亦指出：當呼氣濃度達每
      公升○點五毫克時，駕駛人中毒症狀係反應較慢、感覺減低，將影響駕駛。被
      告經警測得之呼氣酒精濃度既高達每公升○點七四毫克，且依卷附警員所製作
      之刑法第一百八十五條之三案件測試觀察紀錄表上所記載：被告有多話情形，
      被告亦自承當時有搖晃之情形（見原審卷第三一頁），是案發當時被告顯然無
      法正常駕駛，客觀上已達不能安全駕駛動力交通工具之狀態。
（二）又證人呂俊慶警員於原審具結證稱：「我當時站在春日路與三民路的交岔路口
      ，在春日路往南崁那邊的方向，被告從三民路（由龜山方向過來）右轉春日路
      往南崁方向，他一轉過來看到我們就停下來把機車推到人行道上，我看到就走
      過去把他帶到我們路檢點酒測」「（你們路檢點距離路口多遠？）有二根電線
      桿，大概五十公尺以內」「（被告被你查獲時，是否跟你說他當時並沒有騎他
      是坐在車上準備要叫計程車？）沒有」，指明被告當時確在騎機車，因看到員
      警始停下將機車推到人行道上。又被告於警訊時係供稱：「在桃園市○○路與
      自強路，跟朋友一起慶祝朋友父親節，：：：大約至二十四時至一時結束」（
      見偵查卷第四頁），並未言及嗣在春日路上路邊攤回請之事，亦據證人呂俊慶
      證述在卷（見原審卷第三一頁）。況其是否果在該處回請，與是否騎機車亦無
      關係，亦即縱有回請之事實，亦不必然不騎機車，其於原審請求訊問證人陳清
      南證明上開回請之事實，核無必要。
（三）綜上說明，本件事證明確，被告所辯無非事後卸責之詞，不足採信，其犯行堪
      以認定。
二、核被告所為，係犯刑法第一百八十五條之三之不能安全駕駛動力交通工具而駕駛
    罪。被告曾有竊盜、違反麻醉藥品管理條例、妨害公務等前案紀錄，又因誣告罪
    ，經本院判處有期徒刑三月確定，於民國九十年十月五日執行完畢，有本院被告
    全國前案紀錄表在卷可稽，於五年內再犯有期徒刑以上之本罪，為累犯，應依法
    加重其刑。
三、原審認被告所犯罪證明確，適用刑法第一百八十五條之三、第四十七條、第四十
    一條第一項、罰金罰鍰提高標準條例第二條（原判決贅引第一條前段）之規定，
    並審酌被告之呼氣酒精濃度高達每公升○點七四毫克，惟事後一再飾詞辯解等一
    切情狀，量處拘役三十日，並諭知易科罰金之折算標準。核其認事用法均無不合
    ，量刑亦屬妥適。被告上訴，否認犯罪，仍辯稱並未騎乘機車云云，為無理由，
    應予駁回。
四、被告經合法傳喚，無正當理由不到庭，爰不待其陳述，逕行判決。
據上論斷，應依刑事訴訟法第三百六十八條、第三百七十一條，判決如主文。
本案經檢察官郭弘佑到庭執行職務。
中      華      民      國    九十二    年     十二     月     十二     日
                              臺灣高等法院交通法庭
                                  審判長法  官  陳  炳  彰
                                        法  官  洪  昌  宏
                                        法  官  王  詠  寰
右正本證明與原本無異。
不得上訴。
                                        書記官  駱  麗  君
中      華      民      國    九十二    年     十二     月     十二     日
附錄本案論罪科刑法條
刑法第一百八十五條之三
服用毒品、麻醉藥品、酒類或其他相類之物，不能安全駕駛動力交通工具而駕駛者，
處一年以下有期徒刑、拘役或三萬元以下罰金。


司法院資訊處製作；財團法人民間司法改革基金會備份。
